ACORDAO-COMPLETO-2544983

ACÓRDÃO DE RELAÇÃO

ACÓRDÃO DE RELAÇÃO 1859/2022 ATA 32/2022 - PLENÁRIO

Acórdão 1859/2022-TCU-Plenário
	Considerando que esta Corte de Contas, por meio do Acórdão 824/2019-TCU-Segunda Câmara, resolveu julgar irregulares as contas dos Srs. Esmerino Oliveira Arruda Coelho (falecido - gestão: 2009-2012) e Hélio Fontenele Magalhães, condenando-os em débito e aplicando-lhes multa;
	considerando que neste momento o Espólio do responsável Esmerino Oliveira Arruda Coelho, representado por Iná Cristina Arruda Miranda, ingressa com recurso de revisão (R001 - peças 140 a 147 dos autos) ;
	considerando que, conforme exposto no exame preliminar efetuado pela Serur, com o qual concordou o Ministério Público junto a esta Corte, a peça recursal apresentada contra o Acórdão 824/2019-TCU-Segunda Câmara não preenche os requisitos específicos exigidos para a admissão de recurso de revisão, previstos nos incisos do artigo 35 da Lei Orgânica do TCU;
	considerando que o recorrente limita-se, essencialmente, a invocar hipótese legal compatível com o recurso de revisão, sem, contudo, satisfazê-la materialmente e sem apresentar qualquer documento novo superveniente capaz de afastar as irregularidades que motivaram a reprovação de suas contas; 
	ACORDAM os ministros do Tribunal de Contas da União, reunidos em sessão de Plenário, com fundamento nos artigos 35 da Lei 8.443/92; 143, inciso IV, alínea "b" e § 3º, e 278, § 2º, do Regimento Interno, em não conhecer do recurso de revisão interposto pelo Espólio do responsável Esmerino Oliveira Arruda Coelho, e em determinar seja comunicado ao interessado o teor da presente deliberação, juntamente com reprodução do exame de admissibilidade efetuado pela Secretaria de Recursos.
1. Processo TC-Processo 016.913/2014-0 (TOMADA DE CONTAS ESPECIAL) 
	1.1. Apensos: Processo 036.940/2019-4 (COBRANÇA EXECUTIVA) ; Processo 036.941/2019-0 (COBRANÇA EXECUTIVA) 
	1.2. Responsáveis: Esmerino Oliveira Arruda Coelho (XXX.227.217-XX) ; Esmerino Oliveira Arruda Coelho Junior (XXX.428.407-XX) ; Hélio Fontenele Magalhães (XXX.158.223-XX) ; Joao Jose dos Santos (XXX.112.362-XX) .
	1.3. Recorrente: Iná Cristina Arruda Miranda (XXX.165.557-XX) .
	1.4. Órgão/Entidade: Prefeitura Municipal de Granja - CE.
	1.5. Relator: Ministro Aroldo Cedraz.
	1.6. Representante do Ministério Público: Procurador Rodrigo Medeiros de Lima.
	1.7. Relator da deliberação recorrida: Ministro-Substituto André Luís de Carvalho
	1.8. Unidades Técnicas: Secretaria de Recursos (Serur) ; Secretaria de Controle Externo de Tomada de Contas Especial (SecexTCE) .
	1.9. Representação legal: Eugenio Duarte Vasques (16040/OAB-CE) , Diego Monteiro Maciel Lima (24142/OAB-CE) e outros, representando Hélio Fontenele Magalhães; Gustavo de Alencar e Vicentino (20987/OAB-CE) , Wilson da Silva Vicentino (12844/OAB-CE) e outros, representando Esmerino Oliveira Arruda Coelho Junior; Wilson da Silva Vicentino (12844/OAB-CE) , representando Iná Cristina Arruda Miranda. 
	1.10. Determinações/Recomendações/Orientações: não há.

Prefeitura Municipal de Granja - CE.

Esmerino Oliveira Arruda Coelho (XXX.227.217-XX); Esmerino Oliveira Arruda Coelho Junior (XXX.428.407-XX); Hélio Fontenele Magalhães (XXX.158.223-XX); Joao Jose dos Santos (XXX.112.362-XX).

AROLDO CEDRAZ

Eugenio Duarte Vasques (16040/OAB-CE), Diego Monteiro Maciel Lima (24142/OAB-CE) e outros, representando Hélio Fontenele Magalhães; Gustavo de Alencar e Vicentino (20987/OAB-CE), Wilson da Silva Vicentino (12844/OAB-CE) e outros, representando Esmerino Oliveira Arruda Coelho Junior; Wilson da Silva Vicentino (12844/OAB-CE), representando Iná Cristina Arruda Miranda.

Procurador Rodrigo Medeiros de Lima.

TOMADA DE CONTAS ESPECIAL (TCE)

Secretaria de Recursos (Serur); Secretaria de Controle Externo de Tomada de Contas Especial (SecexTCE).